臺灣臺中地方法院民事裁定
　　                               110年度消債清字第22號
聲  請  人  
即債務人    譚慶生  


上列債務人因消費者債務清理事件，聲請清算，本院裁定如下：
    主    文
聲請人即債務人甲○○自中華民國110年11月10日上午10時起開始
清算程序。
聲請人即債務人甲○○在本件清算程序終止或終結前，應受如附件
所示之生活限制。
本件清算程序之進行由辦理清算執行事務之司法事務官為之。
    理    由
一、按債務人對於金融機構負債務者，在聲請更生或清算前，應
    向最大債權金融機構請求協商債務清償方案，或向其住、居
    所地之法院或鄉、鎮、市、區調解委員會聲請債務清理之調
    解，消費者債務清理條例（下稱消債條例）第151 條第1 項
    定有明文。次按，債務人不能清償債務或有不能清償之虞者
    ，得依本條例所定更生或清算程序，清理其債務，消債條例
    第3 條亦有明文。又法院開始清算程序之裁定，應載明其年
    、月、日、時，並即時發生效力；法院開始更生或清算程序
    後，得命司法事務官進行更生或清算程序，必要時得選任律
    師、會計師或其他適當之自然人或法人一人為監督人或管理
    人，復為消債條例第83條第1 項、第16條所明定。
二、聲請人即債務人甲○○（下稱債務人）聲請意旨略以：聲請
    人前二年之平均月薪資約39589元，因支付必要生活費用及
    扶養二名未成年子女之費用後，已不足以清償債務總金額約
    新臺幣（下同）4,798,315元之債務，曾依消債條例第151條
    之規定，前曾申請消費者債務清償條例前置協商，但協商不
    成立，爰請求准予裁定開始清算等語。
三、經查：債務人主張之上開事實，業據提出財產及收入狀況說
    明書、債權人清冊、財團法人金融聯合徵信中心查詢當事人
    綜合信用報告回覆書、財團法人金融聯合徵信中心查詢當事
    人綜合信用報告、全國財產稅總歸戶財產查詢清單、前置協
    商不成立通知書、財政部中區國稅局108年度綜合所得稅各
    類所得資料清單、勞工保險被保險人投保資料表、戶籍謄本
    、存摺明細、房屋租賃契約書及薪資單影本等在卷可證。此
    外，債務人雖曾於98年間聲請更生，經本院於民國98年3月3
    1日以本院98年度消債更字第92號民事裁定開始更生程序，
    並經本院以98年度執消債更字第229號執行更生程序，惟債
    務人所提之更生方案，未獲得債權人會議之可決，有更生方
    案、98年7月20日債權人會議筆錄可參（參見本院98年度執
    消債更字第229號卷），經本院於98年8月14日以98年度消債
    清字第191號裁定開始清算程序，經本院98年度司執消債清
    字第29號執行清算程序，惟債務人於99年1月7日撤回聲請，
    並經債權人同意，亦經本院調閱前開卷宗查核明確。又債務
    人已無經法院裁定開始更生或許可和解或宣告破產之情事，
    復查無債務人有消費者債務清理條例第6條第3項、第8條或
    第82條第2項所定應駁回清算聲請之事由存在，則債務人聲
    請清算，應屬有據，爰裁定如主文第1項。
四、次按債務人聲請清算後，其生活不得逾越一般人通常之程度
    ，法院並得依利害關係人之聲請或依職權限制之，消費者債
    務清理條例第89條第1項定有明文。債務人已向本院聲請清
    算，爰依上開規定，斟酌債務人之職業、身分、地位、收入
    狀況及其所負債務數額等一切情狀，依職權裁定限制債務人
    之生活程度如主文第2項所示。
五、法院開始清算程序後，得命司法事務官進行清算程序，消費
    者債務清理條例第16條第1項前段定有明定，爰併裁定如主
    文第3項。
中　　華　　民　　國　　110 　年　　11　　月　　10　　日
                        臺灣臺中地方法院民事庭
                              法  官  黃家慧
上為正本係照原本作成。
如不服本裁定關於生活限制部分，應於送達後10日內以書狀向本
院提出抗告，並繳納抗告費新臺幣1千元；關於開始清算及命司
法事務官進行清算程序部分，不得抗告。
本裁定已於110年11月10日上午10時公告。
中　　華　　民　　國　　110 　年　　11　　月　　10　　日
                              書記官  
附件：清算債務人之生活限制 

准許清算之債務人，在本件清算程序終止或終結前，應受下列之生活限制： 一、不得為奢靡浪費之消費活動。 二、不得為賭博或為其他投機行為。 三、不得為不動產之處分。 四、不得為金錢借貸之行為。 五、不得搭乘計程車、高鐵及航空器，但債務人能提出確實證據證明因工作所需且未因此減少債權人受償金額者，不在此限。 六、不得從事國外遊學或出國旅遊等消費行為。 七、不得投資金融商品（例如股票、基金等）。 八、不得從事逾越通常生活程度之贈與。 九、其他經本院限制之行為。